臺灣板橋地方法院民事裁定　　　　　　　94年度重訴字第10號
原　　　告　甲○○
被　　　告　台北縣政府
法定代理人　林錫耀
上列當事人間請求給付徵收補償款事件，本院裁定如下：
    主  文
原告之訴駁回。
本件移送台灣台北高等行政法院。
    理  由
一、按「國家為達成行政上之任務，得選擇以公法上行為或私法
    上行為作為實施之手段。其因各該行為所生爭執之審理，屬
    於公法性質者歸行政法院，私法性質者歸普通法院。惟立法
    機關亦得依職權衡酌事件之性質、既有訴訟制度之功能及公
    益之考量，就審判權歸屬或解決紛爭程序另為適當之設計。
    此種情形一經定為法律，即有拘束全國機關及人民之效力，
    各級審判機關自亦有遵循之義務。：：：事件經本院解釋係
    民事事件，認提起聲請之行政法院無審判權者，該法院除裁
    定駁回外，並依職權移送有審判權限之普通法院，受移送之
    法院應依本院解釋對審判權認定之意旨，回復事件之繫屬，
    依法審判，俾保障人民憲法上之訴訟權。」司法院大法官會
    議第540號著有解釋。
二、本件原告主張被告於民國77年間因三重市正義國小校舍工程
    之需要，而徵收原告之祖父黃主來所有坐落於台北縣三重市
    ○○○段大竹圍小段141 、141-12地號土地，因被告無法送
    達黃主來，而將該筆徵收補償款11,762,300元提存於本院，
    後因被告提存時黃主來已死亡，被告乃將該筆徵收補償款取
    回，故原告請求被告給付該徵收補償款等語。
三、經查：人民與中央或地方機關間，因公法上原因發生財產上
    之給付，得提起給付訴訟。行政訴訟法第8 條第1 項定有明
    文。本件原告主張渠等為黃主來之繼承人，黃主來經被告徵
    收之上開土地，因黃主來死亡，未辦竣繼承登記，被告於黃
    主來死亡後，將上開徵收款提存於本院，嗣後因發現提存前
    黃主來已死亡，故將該提存款取回，原告等人為黃主來之繼
    承人，自得請求被告給付該徵收補償款等情，有原告提出之
    提存書、黃主來戶口名簿、繼承系統表、土地登記謄本、土
    地申報書、土地登記保證書等為證，是本件之爭執，在於被
    告是否應依土地徵收條例第30條之規定給付黃主來系爭土地
    徵收補償費，及原告得否依同條例第25條規定按其應繼分領
    取補償費，係屬公法性質爭執之事件，依上開大法官會議解
    釋，及行政訴訟法第2 條規定，公法上之爭議，除法律別有
    規定外，得依法提起行政訴訟之意旨。本件自應由台灣台北
    高等行政法院管轄，原告向無審判權之本院起訴，顯係違誤
    ，依上開說明，應予駁回，並依職權將本件移送於該管轄法
    院。
中　　華　　民　　國　　94　　年　　1 　　月　　10　　日
                  民事第二庭    法　官　林錫凱
以上正本係照原本作成
如對本裁定抗告須於裁定送達後10日內向本院提出抗告狀，並應
繳納抗告費新台幣1,000元整。
中　　華　　民　　國　　94　　年　　1 　　月　　10　　日
                            書記官　許清琳
